臺灣高等法院臺中分院刑事判決　　　　94年度上訴字第1567號
上　訴　人　臺灣彰化地方法院檢察署檢察官
上　訴　人
即　被　告　甲○○
上列上訴人等因被告毒品危害防制條例案件，不服臺灣彰化地方
法院94年度訴字第478號中華民國94年4月15日第一審判決（起訴
案號：臺灣彰化地方法院檢察署94年度毒偵字第26、1122號），
提起上訴，本院判決如下：
    主 　　 文
原判決關於施用第一級毒品及定執行刑部分撤銷。
甲○○連續施用第一級毒品，累犯，處有期徒刑壹年捌月。扣案
之海洛因參包（含袋重分別為零點貳肆公克、零點貳貳公克、零
點貳陸公克）沒收銷燬之。注射針筒柒支、海洛因空塑膠袋伍個
及吸管壹支等均沒收。
其他上訴駁回。
本判決第二項所處之刑與上訴駁回部分所處之有期徒刑陸月，主
刑部分應執行有期徒刑貳年，從刑部分併執行之。
    事  　　實
一、甲○○前曾因犯搶奪罪經臺灣彰化地方法院九十年度訴字第
    六四四號判處有期徒刑一年十月確定，又因違反毒品危害防
    制條例案件，經同院九十年度訴字第七八六號號判處有期徒
    刑八月確定，上開二罪嗣經法院裁定其應執行刑為有期徒刑
    二年五月確定，於民國（下同）九十三年三月十六日假釋出
    獄，本應至同年六月七日假釋期間始行屆滿；惟其又因犯他
    案遭撤銷假釋，入監執行所餘殘刑有期徒刑二月二十二日，
    於九十三年十一月十日縮刑期滿執行完畢。又因施用毒品案
    件，經臺灣彰化地方法院裁定送觀察、勒戒後，認無繼續施
    用毒品之傾向，由臺灣彰化地方法院檢察署檢察官於八十九
    年十二月十九日以八十九年度毒偵字第六○九六號為不起訴
    處分確定；復因施用毒品案件，經臺灣彰化地方法院以上揭
    九十年度訴字第七八六號判處有期徒刑八月確定，及同院於
    九十三年十一月二十三日以九十三年度簡上字第一二四號判
    處有期徒刑五月，及本院於九十三年十月十九日以九十三年
    度上訴字第一三四○號判處有期徒刑一年四月（嗣經最高法
    院駁回上訴而告確定在案，尚未執畢），強制戒治部分則於
    九十一年二月八日停止戒治出所，至九十一年六月五日戒治
    期滿而釋放。詎甲○○仍不知悔改，在上揭強制戒治執行完
    畢釋放後五年內，復基於施用第一級毒品之概括犯意，自九
    十三年十二月十五日下午六時許起，至九十四年六月三日止
    ，在彰化縣和美鎮○○里○○路二巷廿九號其住處及其他不
    詳處所，以將第一級毒品海洛因置於針筒內注射之方式，連
    續施用第一級毒品海洛因，平均每天約施用二次。又另行起
    意，基於施用第二級毒品之犯意，於九十三年十二月十五日
    下午六時許，在上開住處前方之空地，以不詳方式施用第二
    級毒品安非他命一次。嗣先後於（一）九十三年十二月十八
    日上午九時許，在上開住處為警查獲，並當場扣得其所有供
    施用海洛因使用之塑膠袋一個、注射針筒一支、吸管一支（
    吸管係用以摻海洛因至注射針筒內）等物。（二）九十四年
    三月十九日零時三十分許，為警在彰化縣和美鎮○○路與鹿
    和路口查獲，並扣得其所有之海洛因一包（含袋重零點二四
    公克）。（三）九十四年四月十五日十一時四十分許，為警
    在彰化縣鹿港鎮○○里○○道路田地抽水機房外查獲，並扣
    得其所有供施用海洛因所用之注射針筒一支及海洛因空塑膠
    袋一個等物。（四）九十四年四月二十四日十八時四十分許
    ，為警在彰化縣和美鎮○○路與永樂路前查獲，並扣得其所
    有供施用海洛因所用之海洛因空塑膠袋二個。（五）九十四
    年四月二十六日十三時四十五分許，為警在彰化縣和美鎮○
    ○路○段普道院旁之產業道路查獲，並扣得其所有供施用海
    洛因所用之注射針筒一支及海洛因一包（含袋重零點二二公
    克）。（六）九十四年四月二十八日九時二十五分許，為警
    在彰化縣和美鎮道○路與鹿和路口查獲，並扣得其所有供施
    用海洛因所用之注射針筒一支及海洛因一包（含袋重零點二
    六公克）。（七）九十四年五月二十七日十一時四十分許，
    為警在彰化縣和美鎮○○里○○路三順宮之廁所內查獲，並
    扣得其所有供施用海洛因所用之注射針筒一支及空塑膠袋一
    個等物。（八）九十四年六月三日十六時許，為警彰化縣和
    美鎮○○○○○路二巷二十九號其住處查獲，並扣得其所有
    供施用海洛因所用之注射針筒二支。
二、案經彰化縣警察局和美分局報告及臺灣彰化地方法院檢察署
    檢察官自動偵查起訴及由該署檢察官移送併辦（九十四年度
    毒偵字第二三九一、一九八一、二六五一、二二○○、二二
    三三、二七三四、二八四九號）。
    理  　　由
一、訊據上訴人即被告（下稱被告）甲○○對於上開犯罪事實供
    認不諱（見本院卷第五○頁至第五四頁），並有扣案之上開
    海洛因三包、注射針筒七支、海洛因空塑膠袋五個及吸管一
    支等足稽。而上開海洛因經送鑑定結果均含有海洛因成分，
    亦有法務部調查局鑑定通知書及彰化縣警察局和美分局查獲
    涉嫌毒品危害防制條例毒品初步檢驗報告單等各一份在卷可
    按（見二二○○號偵查卷第二五頁及和美分局第0000000000
    號警卷第八頁）。又被告於上開時間八次為警查獲所採取之
    尿液，經送檢驗結果均檢出嗎啡陽性反應，其中於九十三年
    十二月十八日上午所採取之尿液，並檢出甲基安非他命陽性
    反應，亦有彰化縣衛生局煙毒尿液檢驗成績書七份及中山醫
    學大學附設醫院藥物濫用檢測中心檢測報告影本一份等附卷
    可稽。另被告前曾因施用毒品案件，經臺灣彰化地方法院裁
    定送觀察、勒戒後，認無繼續施用毒品之傾向，由臺灣彰化
    地方法院檢察署檢察官於八十九年十二月十九日以八十九年
    度毒偵字第六○九六號為不起訴處分確定；復因施用毒品案
    件，經臺灣彰化地方法院以上揭九十年度訴字第七八六號判
    處有期徒刑八月確定，及同院於九十三年十一月二十三日以
    九十三年度簡上字第一二四號判處有期徒刑五月，及本院於
    九十三年十月十九日以九十三年度上訴字第一三四○號判處
    有期徒刑一年四月（嗣經最高法院駁回上訴而告確定在案）
    ，強制戒治部分則於九十一年二月八日停止戒治出所，至九
    十一年六月五日戒治期滿而釋放，有臺灣高等法院被告前案
    紀錄表足按。詎被告於強制戒治執行完畢釋放後五年內，再
    犯本件施用第一、二級毒品之罪，自應依法追訴審判。是罪
    證明確，被告之犯行堪以認定。
二、核被告所為，關於施用海洛因部分係犯毒品危害防制條例第
    十條第一項之施用第一級毒品罪，關於施用安非他命部分係
    犯同條例第十條第二項之施用第二級毒品罪。至其施用前後
    之持有第一級毒品海洛因及第二級毒品安非他命行為，已為
    各該施用之高度行為所吸收，均不另論罪。又其先後施用第
    一級毒品犯行，犯罪構成要件相同，顯係基於概括犯意反覆
    為之，為連續犯，應依法論以一罪，並加重其刑。另其所犯
    之上開二罪間犯意各別、行為互異，應分論併罰。又被告前
    曾因犯搶奪罪經臺灣彰化地方法院九十年度訴字第六四四號
    判處有期徒刑一年十月確定，又因違反毒品危害防制條例案
    件，經同院九十年度訴字第七八六號號判處有期徒刑八月確
    定，上開二罪嗣經法院裁定其應執行刑為有期徒刑二年五月
    確定，於九十三年三月十六日假釋出獄，本應至同年六月七
    日假釋期間始行屆滿；惟其又因他案遭撤銷假釋，入監執行
    所餘殘刑有期徒刑二月二十二日，於九十三年十一月十日縮
    刑期滿執行完畢，有臺灣高等法院被告前案紀錄表足按，其
    於五年之內再犯本件之罪，為累犯，應依法加重其刑（施用
    第一級毒品部分應遞加其刑）。至被告自九十三年十二月十
    九日以後施用第一級毒品部分，雖未經起訴，但因此部分與
    已經起訴之施用第一級毒品部分，係屬具有連續關係之裁判
    上一罪，為起訴效力所及，本院自應併予審判。原審就被告
    施用第二級毒品部分，適用毒品危害防制條例第十條第二項
    、刑法第十一條前段、第四十七條，並審酌被告前曾因施用
    毒品案件接受觀察、勒戒、強制戒治及入監服刑，竟未能從
    中記取教訓，深切體認毒品危害己身健康之鉅，猶再次趁隙
    施用安非他命；尤以被告甫於九十三年十一月十日縮刑期滿
    ，出獄方逾一月旋又再次施用毒品，足徵被告自制能力尚有
    未足，及其犯罪之目的、手段、犯後坦承犯行等一切情狀，
    量處被告有期徒刑六月，認事用法核無違誤，量刑亦妥適。
    被告上訴意旨指摘原判決量刑過重，並無理由，應予駁回。
    至被告施用第一級毒品部分，原審予以論罪科刑，固非無見
    ，惟查原判決就被告自九十三年十二月十九日以後施用第一
    級毒品部分，未及併予審判，容有可議。檢察官上訴意旨執
    此指摘原判決此部分不當，非無理由，應由本院將原判決關
    於此部分及定執行刑部分予以撤銷改判。爰審酌被告前曾因
    施用毒品案件接受觀察、勒戒、強制戒治及入監服刑，竟未
    能從中記取教訓，深切體認毒品危害己身健康之鉅，猶再次
    趁隙施用海洛因；尤以被告甫於九十三年十一月十日縮刑期
    滿，出獄方逾一月旋又再次施用第一級毒品，足徵被告自制
    能力尚有未足，及其犯罪之目的、手段、施用之期間約達六
    月之久、惟犯後坦承犯行、態度尚佳等一切情狀，量處被告
    如主文第二項所示之刑，以示懲儆。又扣案之上開海洛因三
    包均係查獲之毒品，應依毒品危害防制條例第十八條第一項
    前段之規定宣告沒收銷燬之。另扣案之注射針筒七支、海洛
    因空塑膠袋五個及吸管一支等均係被告所有，業據被告於警
    詢及偵查時陳明在卷，且為供其犯罪所用之物，並依刑法第
    三十八條第一項第二款之規定宣告沒收。至上訴駁回部分及
    撤銷改判部分，應合併定其應執行刑。
三、據上論結，應依刑事訴訟法第三百六十九條第一項前段、第
    三百六十四條、第二百九十九條第一項前段、第三百六十八
    條、毒品危害防制條例第十條第一項、刑法第十一條前段、
    第五十六條、第四十七條、第五十一條第五款、第十款、第
    三十八條第一項第二款，判決如主文。
本案經檢察官乙○○到庭執行職務。
中　　華　　民　　國　　94　　年　　9 　　月　　6 　　日
              刑事第八庭  審判長法　官　羅　得　村
              　　　　　　　　　法　官　紀　文　勝
                                法　官　劉　榮　服
上列正本證明與原本無異。
除施用第一級毒品部分得上訴外，餘不得上訴。
如不服本判決應於收受送達後十日內向本院提出上訴書狀，其未
敘述上訴之理由者並得於提起上訴後十日內向本院補提理由書（
均須按他造當事人之人數附繕本）。
　　　　　　　　　　　　　　　　書記官　周　巧　屏
中　　華　　民　　國　　94　　年　　9 　　月　　7 　　日
附錄論罪條文：
毒品危害防制條例第十條：
施用第一級毒品者，處六月以上五年以下有期徒刑。
施用第二級毒品者，處三年以下有期徒刑。
　　　　　　　　　　　　　　　　　　　　　　　　　　　Ｒ
